【裁判字號】    98,毒抗,88
【裁判日期】    980227
【裁判案由】    毒品危害防制條例
【裁判全文】
臺灣高等法院刑事裁定                 98年度毒抗字第88號
抗  告  人
即  被  告  甲○○
選任辯護人  吳俊昇律師
上列抗告人因違反毒品危害防制條例案件，不服臺灣板橋地方法
院98年度毒聲字第62號，中華民國98年2月4日第一審裁定（偵查
案號：臺灣板橋地方法院檢察署97年度毒偵字第6524號）提起抗
告，本院裁定如下：
    主  文
抗告駁回。
    理  由
一、按犯施用毒品之罪者（包括為觀察、勒戒或強制戒治執行完
    畢釋放後，5年後再犯第10條之罪者），檢察官應先將被告
    送勒戒處所觀察、勒戒，經觀察勒戒後，有繼續施用毒品之
    傾向者，由檢察官聲請法院裁定令入戒治處所施以強制戒治
    ，其期間為6個月以上，至無繼續強制戒治之必要為止。但
    最長不得逾1年，毒品危害防制條例第20條第1、2、3項分別
    定有明文。次按，抗告無停止執行裁判之效力。但原審法院
    於抗告法院之裁定前，得以裁定停止執行。抗告法院得以裁
    定停止裁判之執行。刑事訴訟法第409條定有明文。
二、聲請及抗告意旨略以：原審法院裁定被告應入戒治處所強制
    戒治，惟被告患有腰椎疼痛及坐骨神經痛、腰椎第4、5節椎
    間盤脫出、左側髖關節缺血性壞死併關節退化、疼痛無力及
    活動度受限等疾病，並開刀置換全人工髖關節，於觀察、勒
    戒期間，曾向臺北看守所申請就醫，而臺北看守所不准抗告
    人就醫之事實，有證人梁博文、禹滔可證，並請求傳訊之。
    再被告於勒戒期間，並未以罹患皮膚病為由申請就診，臺北
    看守所回覆原審法院之內容不實。玆被告因身體孱弱，無法
    接受強制戒治，必須停止強制戒治，為此依刑事訴法第409
    條請求停止執行云云。
三、經查：
  (一)有無繼續施用毒品傾向之評估標準，除審酌受勒戒人勒戒後
    之結果外，勒戒前之各種情況，仍應作為評估之依據。而依
    勒戒處所評分說明手冊規定，係以人格特質、臨床徵候及相
    關環境因素三項合併計算分數：(一)分數60分以上，判定為有
    繼續施用毒品傾向。(二)50分以下判定為無繼續施用毒品傾向
    。(三)51分至59分由判定者再做整體評估後決定，若判定為有
    繼續施用毒品傾向需加註理由。本件抗告人即被告甲○○因
    施用第一級毒品海洛因，經原審法院以民國97年度毒聲字第
    2177號裁定送臺灣臺北看守所附設勒戒處所觀察、勒戒後，
    該所依「人格特質」、「臨床徵候」、「環境相關因素」等
    項目評估被告施用毒品傾向之分數為66分，且因被告有使用
    期間超過1年、情緒及態度不良等情形，而認定被告有繼續
    施用毒品傾向等事實，有附於原審法院98年度毒聲字第14號
    卷宗內之上開裁定、本院被告前案紀錄表、臺灣臺北看守所
    附設勒戒處所97年12月26日出具之有無繼續施用毒品傾向證
    明書及評估標準紀錄表各1份可佐，堪認被告確有繼續施用
    毒品之傾向，原審法院因而於98年1月9日以98年度毒聲字第
    14號裁定令被告入戒治處所強制戒治，而被告對原審法院上
    開強制戒治裁定，提起抗告，亦經本院於98年2月13日以98
    年毒抗字第41號裁定駁回在案。
  (二)被告抗告意旨所指於觀察勒戒期間，因疾病申請就醫，而臺
    北看守所附設勒戒處所不准其就醫，茲被告身體孱弱，無法
    接受強制戒治，必須停止強制戒治云云。按被告於觀察、勒
    戒期間曾因「皮膚病」「感冒」就醫，此有臺灣臺北看守所
    98年1月23日北所衛字第0980000847號函暨檢附被告就診病
    歷單影本在卷可稽（見原審卷第18頁、第19頁）。復依其診
    療之病徵「皮膚病」「感冒」等情，顯未至無法執行戒治之
    程度甚明，況被告於強制戒治中身體若有不適，本得由特約
    醫師進入戒治處所為其診斷治療，如有至醫院就醫之必要，
    亦得由戒治處所人員予以戒護就醫，是被告空言指摘臺北看
    守所附設勒戒處所回覆原審法院之內容不實及被告因罹疾病
    、身體孱弱而無法接受強制戒治之情況，均無所據。原審所
    為裁定，其認事用法，均無不當。抗告意旨，仍執陳詞，核
    無理由，應予駁回。
四、據上論斷，應依刑事訴訟法第412條，裁定如主文。
中    華    民    國    98    年    2    月  27      日
                  刑事第八庭    審判長法  官  鄭文肅
                                      法  官  蔡光治
                                      法  官  劉嶽承
以上正本證明與原本無異。
不得再抗告。
                                      書記官  魏淑娟
中    華    民    國    98    年    3     月    3     日
不得抗告。


司法院資訊處製作；財團法人民間司法改革基金會備份。
